臺灣高雄地方法院刑事判決　　　　　　93年度易字第1351號
公　訴　人　臺灣高雄地方法院檢察署檢察官
被　　　告　乙○○　男　24歲.
　　　　　　　　　　　號
上列被告因賭博等案件，經檢察官聲請以簡易判決處刑（九十二
年度偵字第二五七五二號、九十三年度偵字第三八六七號）及移
送併辦（九十三年度偵字第六二九五號、第九六七四號、第一一
七０三號、第一二八五三號、第二三八一四號），本院認不宜以
簡易判決處刑，改依簡式審判程序審理，判決如下：
    主  文
乙○○共同以賭博為常業，處有期徒刑陸月，如易科罰金，以參
佰元折算壹日。如附表所示之扣案物品均沒收。
    事  實
一、乙○○明知其所經營如附表所示之超商並未辦理電子遊戲場
    業之營利事業登記，竟基於違法經營電子遊戲場業之概括犯
    意，並分別僱用與其有犯意聯絡如附表所示之店員（其中邱
    明稹另案為緩起訴處分，張凱竣、劉英城、張雅茹另案判刑
    確定，白賢義、連俐瑛則應由檢察官另行偵辦），負責為替
    客人兌換代幣之工作，先後於如附表所示之時間，連續在上
    開超商內各擺設如附表所示之電子遊戲機台，供不特定人把
    玩而經營電子遊戲場業。乙○○另基於賭博之犯意，於如附
    表編號一、二所示之時間，在其所經營如附表編號一、二所
    示之公眾得出入之「界揚超商」內，擺設如附表編號一、二
    所示之賭博性電動機具，用以與至該超商之不特定顧客對賭
    財物，依押注之結果決定輸贏，如押中，可累積分數，憑機
    台螢幕剩餘之分數，依十分等同新臺幣（下同）一元之比例
    兌換超商內之商品，如未押中，賭金則歸乙○○所有，藉此
    射倖之賭博方式，計算輸贏，乙○○並僱用邱明稹為店員，
    與邱明稹基於共同賭博之犯意聯絡，由邱明稹擔任為顧客兌
    換代幣及換取顧客賭贏物品之工作，其二人並以之為常業。
    嗣為警分別於九十二年十二月十八日夜間八時二十分許、九
    十三年一月二十七日夜間八時三十分許、二月二十三日下午
    六時十五分許、四月十六日夜間九時四十五分許、五月二十
    一日下午四時許、六月十六日中午十二時四十五分許、七月
    十九日下午六時二十分許、十一月十日下午三時許，在上開
    超商查獲，並扣得如附表所示之扣押物品（另扣得賭客許嘉
    榮、姚冠羽身上所有之現金共一千零一十元），因而知悉上
    情。
二、案經高雄市政府警察局前鎮分局、三民第二分局、小港分局
    、新興分局分別報告臺灣高雄地方法院檢察署檢察官偵查聲
    請以簡易判決處刑及移送併辦。
    理  由
一、按本件被告乙○○所犯係死刑、無期徒刑、最輕本刑為三年
    以上有期徒刑以外之罪，其於準備程序就前揭被訴事實為有
    罪之陳述，經受命法官告知簡式審判程序之旨，並聽取其與
    公訴人之意見後，本院認無不得或不宜改依簡式審判程序進
    行之處，爰依刑事訴訟法第二百七十三條之一第一項、第二
    百八十四條之一，裁定本件由受命法官獨任進行簡式審判程
    序，合先敘明。
二、右揭犯罪事實，業據被告乙○○於本院審理中坦承不諱，核
    與證人即超商店員邱明稹、白賢義、張凱竣、劉英城、連俐
    瑛、張雅茹，及證人即至超商內打玩電子遊戲機之顧客許嘉
    榮、姚冠羽、黃淑芬、李晉嘉、鄭順德、劉永豐、洪清得於
    警詢之陳述情節，及證人邱明稹、許嘉榮、姚冠羽、白賢義
    、李晉嘉、張雅茹於偵訊中之證述內容相符，復有如附表所
    示之扣案物品可為佐證，是被告前開自白顯與事實相符，堪
    以採信，本件事證明確，被告前揭犯行，已足認定。
三、按刑法上之所謂常業犯，係指反覆以實施同種類行為為目的
    之社會活動之職業性犯罪，至於犯罪所得之多寡，是否恃此
    為唯一之謀生職業，則非所問，縱令兼有其他職業，仍無礙
    於該常業犯罪之成立（最高法院八十五年臺上字第五一○號
    判例可資參照），是核被告乙○○所為，係違反電子遊戲場
    業管理條例第十五條，未依本條例規定辦理營利事業登記者
    ，不得經營電子遊戲場業之規定，應依同條例第二十二條規
    定論處，及刑法第二百六十七條之常業賭博罪。被告與如附
    表所示之各該店員，分別為如附表所示之各該違法經營電子
    遊戲場業之犯行，以及被告與店員邱明稹就前揭常業賭博之
    犯行，有犯意之聯絡與行為之分擔，均為共同正犯。被告先
    後多次為如附表所示之違法經營電子遊戲場業之犯行，時間
    緊接，犯罪構成要件相同，顯係基於概括犯意為之，應依連
    續犯之規定論以一罪，並加重其刑。併辦部分（即附表編號
    三至六、編號八所示犯行）既與聲請以簡易判決處刑部分有
    連續犯之裁判上一罪關係，自為聲請效力所及，至附表編號
    七所示犯行，雖未據聲請人聲請以簡易判決處刑，惟此部分
    與聲請簡易判決處刑部分亦有連續犯之裁判上一罪關係，自
    亦為聲請效力所及，本院均得併予審理，附此敘明。又被告
    所為如附表編號一、二賭博犯行，係屬常業犯行之一部分，
    應包括之論以常業賭博一罪，聲請簡易判決處刑意旨認此部
    分應予分論併罰，容有誤會，附此敘明。被告所犯上開違法
    經營電子遊戲場業及常業賭博二罪之間，有方法目的之牽連
    關係，依刑法第五十五條規定，應從較重之常業賭博罪處斷
    。爰審酌被告正值青壯，竟不思以正當方式賺取財物，為貪
    圖暴利，而與他人賭博財物，助長社會大眾之僥倖心理，且
    未經許可擅自經營電子遊戲場業，破壞國家對於電子遊戲場
    業之管理，行為尚無足取，惟念及其並無前科紀錄，有臺灣
    高等法院被告全國前案紀錄表、臺灣高雄地方法院檢察署被
    告之刑案資料查註紀錄表附卷足參，素行尚非不佳，且事後
    坦承犯行，犯罪後態度良好，復參以其本件擺設電子遊戲機
    之時間、數量，而本院復另考量電子遊戲場業管理條例上揭
    規定，係屬所謂行政刑罰範疇，於立法之選擇上，非不得以
    行政罰鍰之方式替代，觸犯此等規定之行為人，其道德上之
    可歸責性非高，本質上之惡性較低等一切情狀，量處如主文
    所示之刑，並諭知易科罰金之折算標準，以資懲儆。又依刑
    法第二百六十六條第二項規定，當場賭博之器具，不問屬於
    犯人與否，沒收之，係採義務沒收主義，應優先於採職權主
    義之刑法第三十八條第一項第二款而適用（最高法院七十九
    年臺上字第五一三七號判例可資參照），扣案如附表編號一
    、二所示電子遊戲機共二十台（含ＩＣ板共二十三塊），係
    當場賭博之器具，而在前開電子遊戲機內查獲之硬幣現金共
    三萬一千四百七十元，則屬賭檯上財物（最高法院九十年度
    台非字第一八九號判決可為參考），應優先適用刑法第二百
    六十六條第二項規定，宣告沒收，又扣案如附表編號三至八
    所示之電子遊戲機共計三十二台（共含ＩＣ板三十四塊）、
    選物販賣機二十台（含ＩＣ板共二十塊），及代幣共計二千
    四百七十六枚、獎勵制度表一張、斷電遙控器二只、暗門遙
    控器一只、電源遙控器一只、清潔用品三百五十個、文具一
    百一十八個、ＣＤ六十五片、玩具一百三十三個，均為被告
    所有供其為本件犯罪所用之物，現金五萬一千六百六十元，
    則為被告所有因本件犯罪所得之物，業據其供明在卷，爰分
    別依刑法第三十八條第一項第二款、第三款之規定，併予宣
    告沒收。至於顧客許嘉榮、姚冠羽身上所扣得之現金一千零
    一十元，非被告或其共犯所有（蓋賭客係屬對向共犯，僅各
    就其行為負責），且非於賭檯或兌換籌碼處之財物，是爰不
    為沒收之宣告，併此敘明。
四、至店員白賢義、連俐瑛所涉犯行，應由檢察官另行分案偵辦
    ，附此敘明。
據上論斷，應依刑事訴訟法第四百五十二條、第二百七十三條之
一第一項、第二百八十四條之一、第二百九十九條第一項前段，
電子遊戲場業管理條例第二十二條，刑法第十一條前段、第二十
八條、第二百六十七條、第五十五條、第四十一條第一項前段、
第二百六十六條第二項、第三十八條第一項第二款、第三款，罰
金罰鍰提高標準條例第一條前段、第二條，判決如主文。
本案經檢察官甲○○到庭執行職務。
中　　華　　民　　國　  九十四　  年　三　月　二十九　日
                        刑事第六庭 法　官 陳君杰
以上正本證明與原本無異。
如不服本判決，應於判決送達後十日內，向本院提出上訴狀。
中　　華　　民　　國　  九十四　  年　三　月　二十九　日
                                   書記官 陳昱良
本件論罪科刑法條：
刑法第二百六十七條
以賭博為常業者，處二年以下有期徒刑，得併科一千元以下罰金
。
電子遊戲場業管理條例第二十二條
違反第十五條規定者，處行為人一年以下有期徒刑、拘役或科或
併科新台幣五十萬元以上二百五十萬元以下罰金。
電子遊戲場業管理條例第十五條
未依本條例規定辦理營利事業登記者，不得經營電子遊戲場業。
附表：
┌──┬───────────┬───────────┐
│編號│擺設時間、地點、店員  │      扣案物品        │
├──┼───────────┼───────────┤
│    │九十二年十一月四日起至│滿貫大亨、新象王各四台│
│ 一 │同年十二月十八日止，在│，賽馬（二人座）二台、│
│    │高雄市○鎮區○○路一五│春秋二代一台（含ＩＣ板│
│    │五號之界揚超商，雇用邱│共十三塊），及現金六千│
│    │明稹                  │四百元                │
├──┼───────────┼───────────┤
│    │九十三年一月上旬某日起│滿貫大亨四台，賽馬（二│
│    │至同年一月二十七日止，│人座）、春秋二代、麻雀│
│ 二 │在高雄市○鎮區○○路一│變鳳凰、戰象、金象王各│
│    │五五號之界揚超商，雇用│一台（含ＩＣ板共十塊）│
│    │邱明稹                │，及現金二萬五千零七  │
│    │                      │十元                  │
├──┼───────────┼───────────┤
│    │九十三年二月一日起至同│滿貫大亨二台，賽馬（二│
│ 三 │年二月二十三日止，在高│人座）四台，龍飛鳳舞、│
│    │雄市○○區○○路一一○│劍龍、黃金象、彩金各一│
│    │號之界揚超商，雇用白賢│台（含ＩＣ板共八塊），│
│    │義                    │及現金一萬六千三百七  │
│    │                      │十元                  │
├──┼───────────┼───────────┤
│    │九十二年十一月十七日起│滿貫大亨二台、賽馬（二│
│    │至九十三年四月十六日止│人座）、劍龍、黃金象、│
│ 四 │，在高雄市○○區○○路│、彩金雙碰燈、龍飛鳳舞│
│    │十四號之界揚超商，雇用│、金象王各一台（含ＩＣ│
│    │張凱竣                │板共十塊），及現金五千│
│    │                      │三百元、獎勵制度表一張│
├──┼───────────┼───────────┤
│    │九十三年五月上旬某日起│滿貫大亨、賽馬（二人座│
│    │至同同年月十四日止，在│）各二台，劍龍、黃金象│
│ 五 │高雄市○○區○○路一一│、龍鳳各一台（含ＩＣ板│
│    │○號之界揚超商，雇用劉│共十塊），及斷電遙控器│
│    │英城                  │二只、暗門遙控器一只、│
│    │                      │進出貨報表五張        │
├──┼───────────┼───────────┤
│    │九十三年三月上旬某日起│選物販賣機四台（含ＩＣ│
│ 六 │至同年六月十六日止，在│板四塊）及現金一千九百│
│    │高雄市○○區○○街二一│元                    │
│    │一號之界揚超商，雇用白│                      │
│    │賢義                  │                      │
├──┼───────────┼───────────┤
│    │九十三年七月間某日起至│超級大舞台、滿貫大亨、│
│ 七 │同年月十九日止，在高雄│雙碰燈、劍龍、大舞台、│
│    │市○○區○○路三四六號│彩金象各一台（含ＩＣ板│
│    │之Ｔ超商，雇用張雅茹  │共六塊）、電源遙控器一│
│    │                      │個及代幣二千四百七十六│
│    │                      │枚                    │
├──┼───────────┼───────────┤
│    │九十二年十一月間某日起│選物販賣機十六台（含Ｉ│
│ 八 │至九十三年十一月十日止│Ｃ板十六塊），清潔用品│
│    │，在高雄市○○區○○路│三百五十個、文具一百一│
│    │九二號之Ｑ便利超商，雇│十八個、ＣＤ六十五片、│
│    │用連俐瑛              │玩具一百三十三個及現金│
│    │                      │二萬八千零九十元      │
└──┴───────────┴───────────┘
